# 子公司是项目业主，母公司总包，合并抵消问题

提问人：mengxue111111 时间：2021-06-16 21:28:19
母公司持股80%设立子公司，子公司设立的项目公司作为业主，投资一工程，母公司总包商，取得的工程收入怎么合并抵消？

回答人：chenyiwei
要区分不同情况处理：
1 、子公司的工程项目在合并报表层面将形成固定资产的，则应将母公司的工程收入、成本与子公司的在建工程成本中所包含的毛利进行抵销，即属于顺流交易未实现损益抵销处理的常规做法。
2 、子公司属于PPP项目公司，适用《企业会计准则解释第 14 号》第一条规定进行核算的，即合并报表层面应确认金融资产和/或无形资产而不是固定资产的，则合并报表层面对于母公司确认的建造收入和成本不应抵销。